【裁判字號】    89,易,3270
【裁判日期】    900410
【裁判案由】    竊盜等
【裁判全文】
臺灣板橋地方法院刑事判決                        八十九年度易字第三二七號
    公  訴  人  臺灣板橋地方法院檢察署檢察官
    被      告  甲○○
右列被告因竊盜等案件，經檢察官提起公訴（八十九年度偵字第一一七一一號），本
院判決如左：
    主  文
甲○○竊盜，累犯，處有期徒刑伍月，如易科罰金，以佰元折算壹日，扣案之鑰匙
壹支沒收；又行使偽造私文書，足以生損害於公眾及他人，累犯，處有期徒刑伍月，
如易科罰金，以佰元折算壹日，附表所示偽造之「謝安增」署押（含署名伍枚、指
印玖枚）均沒收。應執行有期徒刑玖月，如易科罰金，以佰元折算壹日，扣案之鑰
匙壹支及附表所示偽造之「謝安增」署押（含署名伍枚、指印玖枚）均沒收。
    事  實
一、甲○○曾於民國八十七年間因竊盜案件，經本院以八十七年度易字第一七一二號
    判決判處有期徒刑五月確定，於八十八年六月二十二日執行完畢，猶不知悔改，
    於八十八年七月九日晚上十時許，在台北縣中和市○○路二００之六號前，見車
    牌號碼ＦＥＴ─八三三號重機車（該車係鄭瑞忠所有而於八十八年七月二日六時
    許，在台北縣中和市○○路○段一二０號前失竊）置於該處無人看管，明知該車
    係不詳人占有監督之財物，竟意圖為自己不法之所有，以先前拾得他人棄置之鑰
    匙發動該機車，並將之騎走而竊取之，嗣於同年七月十三日七時五十分許，在台
    北縣中和市○○路二００之六號前為警當場查獲，並扣得上開機車鑰匙一支。甲
    ○○為掩飾身分，逃避訴追，竟冒用「謝安增」之名義應訊，並基於接續犯意，
    先於八十八年七月十三日十時許，在台北市政府警察局萬華分局康定路派出所，
    於如附表編號一、二、四所示之筆錄、口卡片影本及台北市政府萬華分局通知書
    上，偽造「謝安增」之署名及按捺指印，並於如附表所示編號三所示之台北市政
    府警察局萬華分局通知書上偽造「謝安增」之署名及按捺指印，表示「已收受逮
    捕通知」之旨，而偽造該私文書，再將前開通知書之私文書，同時持交該承辦警
    員收執而行使之，均足生損害於謝安增之名譽及警察機關偵辦刑事案件之正確性
    ，及於同日下午八時四十分許，在台灣板橋地方法院檢察署接受偵訊時，於偵訊
    筆錄上偽造「謝安增」之署名，足生損害於謝安增本人及偵查機關偵辦刑事案件
    之正確性。嗣經台灣板橋地方法院檢察署以「謝安增」涉犯竊盜罪提起公訴，經
    本院審理始查悉上情。
二、案經台灣板橋地方法院檢察署檢察官自動檢舉偵查起訴。
    理  由
一、訊據被告甲○○對於右揭竊盜及冒名應訊、在如附表所示之筆錄、通知書上偽造
    謝安增署押等事實，坦承不諱，並有被害人鄭瑞忠於警訊時之指述，復有贓物認
    領保管收據一紙、及如附表所示之警訊筆錄、口卡片影本、台北市政府警察局萬
    華分局通知書二紙、偵訊筆錄在卷足資佐證。事證明確，被告犯行堪以認定。
二、核被告所為，係犯刑法第三百二十條第一項普通竊盜罪、第二百十六條、第二百
    十條之行使偽造私文書罪。其於如附表編號三所示之台北市政府警察局萬華分局
    通知書上偽造「謝安增」之署名及按捺指印，係表示「已收受逮捕通知」之旨，
    該通知已具有私文書之性質，被告復持以行使，自應論以刑法第二百十六條、第
    二百十條之行使偽造私文書罪。其先後多次偽造謝安增署名、指印行為，係為同
    一冒名應訊之目的，本單一犯意接續進行，以實現一個犯罪構成要件之單一行為
    ，應僅成立一個偽造署押罪。又其「接續偽造署押」為「偽造私文書」之階段行
    為，其「偽造私文書」又為「行使偽造私文書」之低度行為，均應為行使偽造私
    文書之高度行為所吸收，均不另論科。又被告所犯上開竊盜罪與行使偽造私文書
    罪間，犯意各別，行為互異，應分論併罰。公訴人就被告上開偽造台北市政府警
    察局萬華分局通知書犯行雖未據起訴，惟本院認此部分與已起訴之犯罪事實有實
    質上一罪關係，亦為起訴之效力所及，本院自得併予審理，附此敘明。查被告曾
    於八十七年間因竊盜案件，經本院以八十七年度易字第一七一二號判決判處有期
    徒刑五月確定，於八十八年六月二十二日執行完畢，有台灣高等法院檢察署刑案
    紀錄簡覆表在卷可憑，其五年以內再犯本件有期徒刑以上之罪，為累犯，依刑法
    第四十七條規定加重其刑。爰審酌被告犯罪之品行、犯罪之動機、目的、手段、
    所生之危害及犯罪後之態度等一切情狀，分別量處如主文所示之刑，並定其應執
    行之刑，及依刑法第二條第一項規定諭知易科罰金之折算標準。
三、扣案之鑰匙係被告拾得他人所棄置之鑰匙，為被告所有而供其犯罪所用之物，業
    據其於警訊時供明在卷，應刑法第三十八條第一項第二款之規定沒收。又如附表
    所示筆錄及通知書偽造之「謝安增」等署名及指印，應依刑法第二百十九條之規
    定宣告沒收。
據上論斷，應依刑事訴訟法第二百九十九條第一項前段，刑法第二條第一項、第二百
十六條、第二百十條、第三百二十條第一項、第四十七條、第四十一條第一項、第二
項、第二百十九條、第三十八條第一項第二款，罰金罰鍰提高標準條例第一條前段、
第二條，判決如主文。
本案經檢察官林宏松到庭執行職務
中      華      民      國      九十      年      四      月      十    日
                                  臺灣板橋地方法院刑事第三庭
                                          法  官  李  幼  妃
右正本證明與原本無異。
如不服本判決，應於判決送達後十日內，向本院提出上訴狀。
                                          書記官  強  梅  芳
中      華      民      國      九十      年      四      月      十一  日
附錄本案論罪科刑法條全文
刑法第二百十六條
行使第二百十條至第二百十五條之文書者，依偽造、變造文書或登載不實事項或使登
載不實事項之規定處斷。
刑法第二百十條
偽造、變造私文書，足以生損害於公眾或他人者，處五年以下有期徒刑。
刑法第三百二十條
意圖為自己或第三人不法之所有，而竊取他人之動產者，為竊盜罪，處五年以下有期
徒刑、拘役或五百元以下罰金。
意圖為自己或第三人不法利益，而竊佔他人之不動產者，依前項之規定處斷。
前二項之未遂犯罰之。
附表：
┌──┬──────────┬──────┬────┐
│編號│偽造署押、指印之處所│種       類 │數    量│
├──┼──────────┼──────┼────┤
│一  │台北市政府警察局萬華│「謝安增」之│署名一枚│
│    │分局八十八年七月十三│署名及指印  │及指印二│
│    │日偵訊（調查）筆錄  │            │枚      │
├──┼──────────┼──────┼────┤
│二  │謝安增之口卡片影本  │「謝安增」之│署名一枚│
│    │                    │署名及指印  │及指印五│
│    │                    │            │枚      │
├──┼──────────┼──────┼────┤
│三  │台北市政府警察局萬華│「謝安增」之│署名及指│
│    │分局通知            │署名及指印  │印各一枚│
├──┼──────────┼──────┼────┤
│四  │台北市政府警察局萬華│「謝安增」之│署名及指│
│    │分局通知            │署名及指印  │印各一枚│
│    │                    │            │        │
├──┼──────────┼──────┼────┤
│五  │台灣板橋地方法院檢察│「謝安增」之│一枚    │
│    │署八十八年七月十三日│署名        │        │
│    │訊問筆錄            │            │        │
└──┴──────────┴──────┴────┘


司法院資訊處製作；財團法人民間司法改革基金會備份。
